臺灣高雄地方法院民事裁定              100年度訴字第873號
原      告  梁瑞鈞  
            梁慧琪  
            梁佑誠  
兼前列三人  鄭淑鈴  
法定代理人                  
共      同  莊信泰律師
訴訟代理人  
被      告  陳進興  
訴訟代理人  林秀琴  
被      告  陳志平  
訴訟代理人  尤挹華律師
            郭正鵬律師
上列當事人間確認買賣關係不存在事件，本院裁定如下：
    主  文
本件於臺灣高雄地方法院一００年度重訴字第一七五號損害賠償
事件確定終結前，停止訴訟程序。
    理  由
一、按訴訟全部或一部之裁判，以他訴訟之法律關係是否成立為
    據者，法院得在他訴訟終結前，以裁定停止訴訟程序，民事
    訴訟法第182條第1項定有明文。
二、本件原告起訴主張：訴外人即原告之被繼承人梁春元於民國
    99年2 月2 日遭訴外人即被告陳進興之子陳廷坤夥同訴外人
    呂乘昀、范孟賢殺害致死，致原告即梁春元之配偶鄭淑鈴受
    有損害新臺幣（下同）3,339,125 元、原告即梁春元之子梁
    瑞鈞受有損害3,645,796 元、原告即梁春元之女梁慧琪受有
    損害3,723,786 元、原告即梁春元之子梁佑誠受有損害4,37
    6,884 元，而陳廷坤為前揭殺人行為時係未成年人，被告陳
    進興依民法第187 條規定，應就前開損害與陳廷坤負連帶賠
    償之責，而原告業於99年7 月5 日對被告陳進興提起刑事附
    帶民事訴訟，經鈞院以100 年度重訴字第175 號受理在案。
    詎被告陳進興為達脫產之目的，於99年7 月23日即將其所有
    坐落於高雄市○鎮區○○段2 小段第1098地號土地及其上建
    號1030號即門牌號碼：高雄市前鎮區○○○街67巷20號房屋
    （下合稱系爭房地）以買賣為由，移轉所有權予其長子即被
    告陳志平，被告陳志平則於99年9 月7 日持系爭房地向第一
    商業銀行股份有限公司（下稱第一銀行）貸款，並設定最高
    限額抵押權1,240,000 元，惟被告間就系爭房地所為之買賣
    及所有權移轉登記行為行為均係通謀虛偽意思表示而無效，
    且縱認被告間就系爭房地所為之買賣及所有權移轉登記行為
    有效，則被告前開有償之買賣行為亦害及原告債權實現，爰
    先位聲明依民法第242 條代位被告陳進興行使民法第113 條
    之回復原狀請求權，訴請被告陳志平塗銷系爭房地所有權移
    轉登記，備位聲明則依民法第244 條第2 項請求撤銷被告就
    系爭房地所為之買賣及所有權移轉登記行為等語，而被告陳
    進興則以伊已善盡法定代理人之監督義務，故原告對伊並無
    債權等語置辯，則本件民事訴訟之裁判，無論先位之確認買
    賣關係不存在之訴或備位之撤銷所有權移轉登記之訴，均須
    以被告陳進興對原告負有債務為前提，而原告對被告陳進興
    主張存有損害賠償債權，業據其對之提起民事請求，且經本
    院以100 年度重訴字第175 號事件受理在案，而其究否存有
    是項債權，僅該先繫屬之前案可為生有既判力效力之認定，
    本件於此縱得自為認定其權利之有無，惟此並非本件之訴訟
    標的，且與之歧異而因既判力之規定而無任何效力，是本院
    於此自不宜逕為認定而應以得拘束兩造之前案為判決基礎，
    則本件既以前案判決結果之有無為前提，為免歧異肇生糾紛
    ，本院自有停止本件民事訴訟程序之必要。
三、依首開法條，裁定如主文。
中    華    民    國   100    年    7     月    20    日
                  民事第四庭  審判長法  官  黃宏欽

                                    法  官  楊淑儀

                                    法  官  謝宗翰
正本係照原本作成。
如對本裁定抗告，須於裁定送達後10日內向本院提出抗告狀，並
繳納裁判費新台幣1,000元。
中    華    民    國   100    年    7     月    20    日
                                    書記官  王居玲